【裁判字號】    89,訴,351
【裁判日期】    890405
【裁判案由】    損害賠償
【裁判全文】
臺灣臺中地方法院民事判決  八十九年度訴字第三五一號
    原      告  甲○○
    被      告  乙○○
右當事人間請求損害賠償事件，經本院刑事庭裁定（八十八年度中簡附民字第二七號
）移送前來，本院判決如左：
    主    文
被告應給付原告新台幣拾伍萬元，及自民國八十九年一月二十九日起至清償日止，按
週年利率百分之五計算之利息。
原告其餘之訴駁回。
訴訟費用由被告負擔七分之一；餘由原告負擔。
本判決關於原告勝訴部分於原告以新台幣伍萬元為被告供擔保後，得假執行。
原告其餘假執行之聲請駁回。
    事    實
一、原告之聲明：被告應給付原告新台幣（下同）一百萬元，及自起訴狀繕本送達翌
    日起至清償日止，按週年利率百分之五計算之利息；併願供擔保，請准宣告假執
    行。
二、陳述：
（一）被告於民國八十七年十一月三十日晚上十時許，至翌日中午十一時許，在台中
      市○○路○段四十六號租處，與原告起糾葛，竟出手毆打原告。致原告頭部、
      腿部、手臂部、肩膀、眼睛受有傷害。爰訴請被告賠償二萬元之醫藥費與九十
      八萬之非財產損害，及自起訴狀送達翌起之法定遲延利息。
（二）原告為高中肄業，目前無工作，之前工作之所得每月平均約為二萬五千元，未
      婚，與家人同住。有父母及二位哥哥及一位妹妹。除有不到一萬元之存款，沒
      有其他財產。
乙、被告方面：
一、聲明：駁回原告之訴。
二、陳述：
（一）對刑事判決沒有意見，也沒有上訴。但否認原告有支出醫藥費。
（二）被告為國小畢業，目前與母親及一個女兒同住，現沒有工作，之前作臨時工時
      ，每月薪資平均約二萬元。僅有一台汽車，沒有其他房地及存款。
三、證據：提出戶籍謄本一紙為證。
丙、本院依職權查詢被告全國前案紀錄表。
    理    由
一、原告主張曾於右揭時地，為被告打傷之事實，業為被告所不爭執，復有本院八十
    八年度中簡字第二○四五號刑事簡易判決及臺灣臺中地方法院檢察署檢察官八十
    八年度偵字第一三二三七號簡易判決處刑聲請書各一紙附卷可參，自堪信原告之
    主張為真實。至原告主張：其為被告打傷後，曾支出二萬元醫藥費云云，則為被
    告所否認。原告復未提出任何事證以實其說，自難信其此部分之主張為真實。
二、按因故意或過失不法侵害他人之權利者，負損害賠償責任。故意以背於善良風俗
    之方法，加損害於他人者，亦同；又不法侵害他人之身體、健康、名譽或自由者
    ，被害人雖非財產上之損害，亦得請求賠償相當之金額，民法第一百八十四條第
    一項、第一百九十五條第一項分別定有明文。是原告請求被告賠償非財產上之損
    害部分，揆諸前揭條文意旨，應屬有據。經審酌兩造所分陳：（１）原告為高中
    肄業，目前無工作，之前工作之所得每月平均約為二萬五千元，未婚，與家人同
    住。有父母及二位哥哥及一位妹妹。除有不到一萬元之存款，沒有其他財產。
    （２）被告為國小畢業，目前與母親及一個女兒同住，現沒有工作，之前作臨時
    工時，每月薪資平均約二萬元。僅有一台汽車，沒有其他房地及存款等一切情狀
    後，本院認原告請求被告賠償之非財產損害數額，應以十五萬元為適當。從而，
    原告依侵權行為之法律關係，請求被告給付十五萬元，及自起訴狀繕本送達翌日
    （即八十九年一月二十九日）起至清償日止，按週年利率百分之五計算之利息部
    分，為有理由，應予准許。逾此部分之非財產損害及醫藥費部分之請求，則均為
    無理由，應予駁回。
三、又原告陳明願供擔保，聲請宣告假執行，經核其勝訴部份，合於法律規定，爰酌
    定相當之擔保金額宣告之；其餘假執行之聲請，因該部份訴之駁回而失所依據，
    應予駁回。
據上論斷，本件原告之訴為一部為有理由，一部無理由，依民事訴訟法第七十九條但
書、第三百九十條第二項，判決如主文。
中      華      民      國    八十九    年      四      月      五    日
                                    臺灣臺中地方法院民事第三庭
~B法      官  唐敏寶  唐敏寶
右為正本，係照原本作成。
如不服本判決，應於判決送達後二十日內，向本院提出上訴狀。
中      華      民      國    八十九    年      四      月      五      日
~B法院書記官


司法院資訊處製作；財團法人民間司法改革基金會備份。
